臺灣橋頭地方法院刑事判決　　　　　　110年度審易字第262號
公　訴　人　臺灣橋頭地方檢察署檢察官
被　　　告　洪靝聖


上列被告因竊盜案件，經檢察官提起公訴（109年度偵字第6402
號），被告於準備程序中就被訴事實為有罪之陳述，經告知簡式
審判程序之旨，並聽取被告與公訴人之意見後，合議庭裁定由受
命法官獨任進行簡式審判程序，判決如下：
    主  文
洪靝聖犯詐欺取財罪，處有期徒刑肆月，如易科罰金，以新臺幣
壹仟元折算壹日。未扣案犯罪所得新臺幣壹拾伍萬陸仟陸佰元沒
收，於全部或一部不能沒收或不宜執行沒收時，追徵其價額。
    事  實
一、洪靝聖與鄭明謙前因租屋結識，鄭明謙因案遭判刑且未到案
    執行，經通緝而由警方於民國106年7月26日9時40分許逮捕
    歸案後移送至臺灣高雄地方檢察署（下稱高雄地檢署），而
    洪靝聖明知其並無意為鄭明謙辦理徒刑易科罰金事宜，竟意
    圖為自己不法之所有，基於詐欺取財之犯意，於鄭明謙移送
    至高雄地檢署時，向鄭明謙佯稱可為其領款代辦徒刑易科罰
    金事宜云云，致鄭明謙陷於錯誤，而將其所有之臺灣土地銀
    行三民分行（下稱土銀三民分行）帳號000000000000號帳戶
    之提款卡連同密碼交付予洪靝聖，洪靝聖則持以接續於如附
    表所示時間、地點，提款如附表所示之金額，共計提領新臺
    幣（下同）156,600元得手後花用殆盡，全未替鄭明謙辦理
    徒刑易科罰金事宜。嗣鄭明謙徒刑入監執行完畢出監後，發
    覺其上開帳戶存款遭洪靝聖領取花用始知受騙。
二、案經鄭明謙訴由臺灣橋頭地方檢察署檢察官偵查起訴。
    理  由
一、被告洪靝聖所犯非為死刑、無期徒刑、最輕本刑為3年以上
    有期徒刑之罪或高等法院管轄之第一審案件，而於準備程序
    進行中，被告就被訴事實為有罪之陳述，經法官告知簡式審
    判程序之旨，並聽取當事人之意見後，裁定進行簡式審判程
    序，是本案之證據調查，依刑事訴訟法第273條之2規定，不
    受同法第159條第1項、第161條之2、第161條之3、第163條
    之1及第164條至第170條規定之限制，合先敘明。
二、上揭犯罪事實，業據被告於本院準備程序及審理時坦承不諱
    ，核與告訴人鄭明謙之指訴相符，並有告訴人刑案資料查註
    紀錄表、在監在押紀錄表、臺灣高雄地方法院105年度交簡
    字第4329號判決書、高雄地檢署106年度執緝字第1267號影
    卷所附通緝書、解送人犯報告書、逮捕通知書、點名單、訊
    問筆錄、歸案證明書、執行指揮書（乙）、土銀三民分行交
    易明細表、土銀三民分行108年12月5日三民字第1080001700
    號函檢附之附表所示款項提款地點明細表等在卷可佐，足認
    被告前開任意性之自白核與事實相符，堪信為真實。綜上，
    本件事證明確，被告上揭犯行，堪予認定，應依法論科。
三、論罪科刑：
(一)核被告所為，係犯刑法第339條第1項之詐欺取財罪。又被告
    以為告訴人處理徒刑易科罰金事宜為由，詐騙告訴人取得提
    款卡及密碼後接續領款，其係基於單一之詐欺取財犯意所為
    ，在時間上具有密切之關係，並侵害同一法益，依一般社會
    通常觀念難以強行分離，在刑法評價上，以視為數個舉動之
    接續實施而合於包括之一罪予以評價較為合理，應論以接續
    犯之一罪。
(二)爰審酌被告正值青年，竟不思循正當途徑獲取所需，貪圖不
    法所有，利用為告訴人辦理徒刑易科罰金之名義，向告訴人
    詐得提款卡及密碼後領取告訴人存款花用，嚴重損害社會互
    信之基礎，造成告訴人受有損失，所為非是；惟念其犯後終
    能坦承犯行，態度尚可，兼衡其自稱高職肄業之智識程度、
    目前從事服務業、月入29,600元、未婚、無負擔扶養義務及
    檢察官之求刑意見等一切情狀，爰量處如主文所示之刑，並
    諭知易科罰金之折算標準。
四、沒收部分：
(一)按犯罪所得，屬於犯罪行為人者，沒收之，於全部或一部不
    能沒收或不宜執行沒收時，追徵其價額；犯罪所得已實際合
    法發還被害人者，不予宣告沒收或追徵，刑法第38條之1第1
    項前段、第3項、第5項分別定有明文。
(二)被告詐欺所得之款項共計156,600元，屬本案犯行之犯罪所
    得，被告於本院審理中固陳稱曾返還182,000元予告訴人，
    並可以提出錄音檔為證，然經本院定期命其提出錄音檔，惟
    迄至本院判決前，仍未提出任何證明，且查無其他證據可證
    被告所述為真，又上開財物未實際合法發還告訴人，為免被
    告保有犯罪所得，自應依刑法第38條之1第1項前段、第3項
    之規定宣告沒收，並於全部或一部不能沒收或不宜執行沒收
    時，追徵其價額。
據上論斷，應依刑事訴訟法第273條之1 第1項、第299條第1項前
段，判決如主文。
本案經檢察官嚴維德提起公訴，檢察官李門騫到庭執行職務。
中    華    民    國     110    年    11    月    3   日
                  刑事第四庭    法  官  簡祥紋
以上正本證明與原本無異。
如不服本判決應於收受判決後 20 日內向本院提出上訴書狀，並
應敘述具體理由。其未敘述上訴理由者，應於上訴期間屆滿後
20 日內向本院補提理由書 (均須按他造當事人之人數附繕本)「
切勿逕送上級法院」。
中    華    民    國     110    年    11    月    3   日
                                書記官  陳佳彬
中華民國刑法第339 條
意圖為自己或第三人不法之所有，以詐術使人將本人或第三人之
物交付者，處5 年以下有期徒刑、拘役或科或併科50萬元以下罰
金。
以前項方法得財產上不法之利益或使第三人得之者，亦同。
前二項之未遂犯罰之。
　
附表：
┌─┬──────┬────────────┬────┐
│編│提款時間    │提款地點                │提款金額│
│號│(民國)      │                        │(新臺幣)│
├─┼──────┼────────────┼────┤
│1 │106年7月26日│臺灣銀行三民分行（高雄市000000000
0  000000○00○○○○區○○○路000號）   │        │
├─┼──────┼────────────┼────┤
│2 │106年7月26日│臺灣銀行三民分行（高雄市000000000
0  000000○00○○○○區○○○路000號）   │        │
├─┼──────┼────────────┼────┤
│3 │106年7月27日│全家超商高雄重愛店國泰世│20,000元│
│  │11時11分39秒│華銀行提款機（高雄市000        0
0  0            0區○○路000號）         │        │
├─┼──────┼────────────┼────┤
│4 │106年7月27日│全家超商高雄重愛店國泰世│20,000元│
│  │11時12分34秒│華銀行提款機（高雄市000        0
0  0            0區○○路000號）         │        │
├─┼──────┼────────────┼────┤
│5 │106年7月28日│台北富邦銀行左營分行（高│20,000元│
│  │11時7分13秒 │雄市○○區○○○路000號 │        │
│  │            │）                      │        │
├─┼──────┼────────────┼────┤
│6 │106年7月28日│統一超商惠心店中國信託銀│20,000元│
│  │20時25分47秒│行提款機（高雄市楠梓區高│        │
│  │            │楠公路1764之1號）       │        │
├─┼──────┼────────────┼────┤
│7 │106年7月29日│統一超商欣重文店中國信託│12,000元│
│  │14時33分36秒│銀行提款機（高雄市左營區│        │
│  │            │重愛路308、310號1樓）   │        │
├─┼──────┼────────────┼────┤
│8 │106年7月31日│台北富邦銀行左營分行（高│2,000元 │
│  │11時17分10秒│雄市○○區○○○路000號 │        │
│  │            │）                      │        │
├─┼──────┼────────────┼────┤
│9 │106年8月1日 │台北富邦銀行左營分行（高│10,800元│
│  │18時0分52秒 │雄市○○區○○○路000號 │        │
│  │            │）                      │        │
├─┼──────┼────────────┼────┤
│10│106年8月30日│台北富邦銀行左營分行（高│14,900元│
│  │11時58分42秒│雄市○○區○○○路000號 │        │
│  │            │）                      │        │
├─┴──────┴────────────┴────┤
│共計156,600元                                       │
└──────────────────────────┘